nb: Mat, drikkevarer og tobakk > Drikkevarer > Alkoholholdige drikkevarer > Brennevin og sprit > Shochu og Soju: Shochu; Soju
th: อาหาร เครื่องดื่ม และยาสูบ > เครื่องดื่ม > เครื่องดื่มที่มีแอลกอฮอล์ > สุราและเครื่องดื่มแอลกอฮอล์ > โชจูและโซจู: โชจู; โซจู
tr: Yiyecek, İçecekler ve Tütün Mamülleri > Alkollü ve Alkolsüz İçecekler > Alkollü İçecekler > Likörler ve Damıtılmış İçkiler > Shochu ve Soju: Shochu; Soju
bg-BG: Храна, напитки и тютюневи изделия > Напитки > Алкохолни напитки > Алкохол и спиртни напитки > Шочу и Соджу: Шочу; Соджу
pl: Żywność, napoje i tytoń > Napoje > Napoje alkoholowe > Likiery i trunki > Shochu i soju: Shochu; Soju
en: Food, Beverages & Tobacco > Beverages > Alcoholic Beverages > Liquor & Spirits > Shochu & Soju: Shochu; Soju
pt-BR: Alimentos, bebidas e tabaco > Bebidas > Bebidas alcóolicas > Bebidas alcoólicas > Shochu e Soju: Shochu; Soju
cs: Jídlo, pití a tabák > Nápoje > Alkoholické nápoje > Likéry a lihoviny > Destiláty Shochu a Soju: Šóčú; Sodžu
sl-SI: Hrana, pijača in tobak > Pijače > Alkoholne pijače > Likerji in žganja > Šoču in soju: Šoču; Soju
ru: Продукты, напитки и табачные изделия > Напитки > Алкогольные напитки > Крепкие алкогольные напитки > Сетю и соджу: Сетю; Соджу
zh-CN: 饮食/烟酒 > 饮料/饮品 > 酒精饮料 > 白酒/烈酒 > 日本/韩国烧酒: 日本烧酒; 韩国烧酒
da: Fødevarer, drikkevarer og tobak > Drikkevarer > Alkoholiske drikke > Spiritus > Shochu og soju: Shochu; Soju
pt-PT: Comida, bebidas e tabaco > Bebidas > Bebidas alcoólicas > Licores e bebidas espirituosas > Shochu e Soju: Shochu; Soju
ja: 食品・飲料 > 飲料 > アルコール飲料 > 蒸留酒 > 焼酎・韓国焼酎: 焼酎; ソジュ
sk-SK: Potraviny, nápoje a tabakové výrobky > Nápoje > Alkoholické nápoje > Alkohol a liehoviny > Shochu a Soju: Shochu; Soju
fi: Ruoka, juoma ja tupakkatuotteet > Juomat > Alkoholijuomat > Väkevät alkoholijuomat > Shochu ja soju: Shochu; Soju
vi: Thực phẩm, đồ uống và thuốc lá > Đồ uống > Đồ uống có cồn > Rượu và rượu mạnh > Rượu Shochu và Soju: Rượu Shochu; Rượu Soju
sv: Mat, dryck och tobak > Drycker > Alkoholhaltiga drycker > Likör och sprit > Shochu och soju: Shochu; Soju
zh-TW: 食物、飲料和菸草 > 飲料 > 酒精飲料 > 酒/烈酒 > 日式燒酒: 日本燒酒; 燒酒
fr: Alimentation, boissons et tabac > Boissons > Boissons alcoolisées > Liqueurs et spiritueux > Shōchū et soju: Shochu; Soju
ro-RO: Alimente, băuturi și tutun > Băuturi > Băuturi alcoolice > Băuturi tari și băuturi spirtoase > Shochu și soju: Shochu; Soju
ko: 식품/음료/담배 > 음료 > 주류 > 리큐어/스피릿 > 소주/일본 소주: 쇼추; 소주
de: Nahrungsmittel, Getränke & Tabak > Getränke > Alkoholische Getränke > Liköre & Spirituosen > Shochu & Soju: Shochu; Soju
es: Alimentación, bebida y tabaco > Bebidas > Bebidas alcohólicas > Licores y alcohol de alta graduación > Schochu y soju: Shochu; Soju
it: Cibo, bevande e tabacco > Bevande > Bevande alcoliche > Liquidi e alcolici > Shochu e soju: Shochu; Soju
hr-HR: Hrana, piće i duhan > Pića > Alkoholna pića > Žestice i rakije > Shochu i soju: Shochu; Soju
el: Τρόφιμα, ποτά & προϊόντα καπνού > Ποτά > Αλκοολούχα ποτά > Αλκοολούχα ποτά & αποστάγματα > Shochu & Soju: Shochu; Soju
hu: Élelmiszerek, italok és dohányáru > Italok > Alkoholos italok > Likőr és szeszes italok > Sócsú és szodzsu: Sócsú; Szodzsu
lt-LT: Maistas, gėrimai ir tabakas > Gėrimai > Alkoholiniai gėrimai > Stiprieji alkoholiniai gėrimai > Šiočiu ir sodžiu: Šiočiu; Sodžiu
nl: Eten, drinken en tabak > Drinken > Alcoholische dranken > Likeur en sterke drank > Shochu en soju: Shochu; Soju